【裁判字號】    98,消債更,207
【裁判日期】    980430
【裁判案由】    更生事件
【裁判全文】
臺灣板橋地方法院民事裁定           98年度消債更字第207號
聲 請 人  甲○○
代 理 人  唐迪華律師
聲請人甲○○自中華民國九十八年四月三十日下午五時起開始更
生程序。
本件得由司法事務官進行更生程序。
    理  由
一、按法院開始更生程序之裁定，應載明其年、月、日、時，並
    即時發生效力；又法院裁定開始更生或清算程序後，得命司
    法事務官進行更生或清算程序，消費者債務清理條例第45條
    第1 項、第16條第1 項前段分別定有明文。
二、本件聲請人主張：聲請人原本在大福小客車租賃股份有限公
    司擔任駕駛，每月約有新台幣（下同）4 萬元之收入，故有
    餘裕負擔協商之還款金額9.011 元，惟於97年3 月自原公司
    離職後，曾短暫任職於環球購物中心有限公司，自97年10月
    始任職於盟城旅社有限公司，每月收入約22,000元，另尚有
    分租房租收入每月5,500 元，合計每月收入約為27,500元，
    然聲請人一家四口，每月必要生活費即達24,000餘元，實已
    無法再依協商內容繼續每月還款9,011 元，而屬不可歸責於
    聲請人，為此聲請更生等語。
三、經查：
  (一)聲請人前於95年10月間依金融主管機關協調成立之中華民國
    銀行公會會員辦理消費金融案件無擔保債務協商機制，與最
    大債權金融機構台新銀行達成協商，協議自95年10月起以利
    率0%，分80期，每期按月還款9,011 元之事實，有協議書及
    無擔保債務還款計畫之影本各1 份為證。聲請人據以聲請更
    生，本院自應綜合聲請人目前全部收支及財產狀況，評估是
    否已不能維持符合人性尊嚴之最基本生活條件，而有「不能
    清償或不能清償之虞」之情。
  (二)聲請人主張其每月收入共約27,500元，此有聲請人所附薪資
    表、勞工投保資料表可證為真。是聲請人月薪27,500元，扣
    除聲請人必要生活費用及扶養費用後，聲請人所餘資產有限
    ，確實無法按月償還協商款9011元，且聲請人債務高達50多
    萬元，已顯無清償之可能，是聲請人自得選擇向法院聲請更
    生程序，
四、綜上所述，本件聲請人為一般消費者，並未從事營業活動。
    其有無法清償債務之虞情事，無法依協議履行亦不可歸責於
    聲請人，又所負無擔保或無優先權之債務，並未逾1,200 萬
    元，且未經法院裁定開始清算程序或宣告破產，復查無消費
    者債務清理條例第6 條第3 項、第8 條或第46條各款所定駁
    回更生聲請之事由存在，則聲請人聲請更生，應屬有據，自
    應准許。
五、依消費者債務清理條例第11條第1項、第45條第1項、第16條
    第1 項，裁定如主文。至於聲請人於更生程序開始後，應另
    提出足以為債權人會議可決或經法院認為公允之更生方案以
    供採擇，俾免更生程序進行轉換依消費者債務清理條例第61
    條規定應行清算之程度，附此敘明。
中    華    民    國    98    年    4     月    30    日
                  民事第二庭    法  官  李行一
上為正本係照原本作成
本件不得抗告
本裁定已於98年4月30日下午5時公告。
中    華    民    國    98    年    4     月    30    日
                                書記官  蔡於衡


司法院資訊處製作；財團法人民間司法改革基金會備份。
